最　高　行　政　法　院　裁　定　　　　　　　　　　九十一年度裁字第五三四號
　　抗　告　人　丙○○
　　訴訟代理人　傅祖聲律師
　　　　　　　　趙儷玲律師
　　訴訟代理人　甲○○
　　相　對　人　財政部臺北市國稅局
　　代　表　人　乙○○
右抗告人因與相對人財政部臺北市國稅局間聲請停止執行事件，對於中華民國九十一
年四月四日臺北高等行政法院九十一年度停字第二號裁定提起抗告，本院裁定如左︰
　　主  文
抗告駁回。
抗告訴訟費用由抗告人負擔。
　　理  由
一、按行政訴訟繫屬中，行政法院認為原處分或決定之執行，將發生難以回復之損害
    ，且有急迫情事者，得依職權或依聲請裁定停止執行，行政訴訟法第一百十六條
    第二項前段定有明文。而所謂難以回復之損害，係指其損害不能回復原狀，或不
    能以金錢賠償等情而言。
二、本件抗告人於原審聲請意旨略以：依稅捐稽徵法第三十九條規定，對復查決定提
    起訴願者，須繳納半數稅額始可停止原處分之執行，本件依原處分核課聲請人應
    補繳之綜合所得稅及罰鍰數額之半數高達八九二、五三八、六三○元，實非聲請
    人所可負擔。惟如任相對人在原處分是否合法尚未確定前即逕予執行，將對聲請
    人之日常生活造成重大衝擊，使聲請人權益遭受難以回復之損害。且本案為稅法
    案件，對於公共安全、社會秩序亦無立即明顯之危險或重大影響，故相對人亦無
    立即執行原處分之必要，為此聲請裁定命原處分停止執行云云。
三、原審法院斟酌調查證據之結果，以：本件原處分核定聲請人應補繳綜合所得稅及
    罰鍰，均屬金錢給付，是原處分之執行，並無急迫情事使聲請人發生難於回復之
    損害，所請裁定命原處分停止執行，核與前揭停止執行之要件不符，不應准許。
四、抗告人提起抗告意旨略以：本案原處分確屬違法，抗告人對之提起行政訴訟，顯
    有勝訴之機率，且依憲法規定之比例原則判斷，原處分確有裁定停止執行之必要
    。原審法院未審及此，亦未說明理由，原裁定即有裁判理由未備之違法。又抗告
    人在八十四年間出售所有皇龍公司股份予安帝公司，得款三十二億六千七百三十
    九元，並不表示抗告人現仍有此資力繳納半數之稅款及罰鍰，原審法院遽為推論
    抗告人現在繳納半數之稅款及罰鍰並無困難，認定事實有未憑證據之違法。況且
    ，相對人之訴訟代理人亦認抗告人現無不動產，所有之股票依現值計算僅約八千
    萬元，遠不足繳納稅款及罰鍰，則原審法院亦應認定抗告人無力繳納所欠稅款及
    罰鍰之半數，而無從依稅捐稽徵法第三十九條規定停止原處分之執行。迺原審法
    院竟為相反之認定，認抗告人繳納半數之稅款及罰並無困難，故仍有稅捐稽徵法
    第三十九條規定可資救濟，原審法院所為裁定理由自相矛盾，顯有裁判理由矛盾
    之違法。再者，原處分繼續執行將影響抗告人之人身自由，而有急迫情事，並將
    造成難以回復之損害，確有停止執行之必要云云。經核本件原處分命抗告人補繳
    綜合所得稅及罰鍰，均屬金錢給付，揆諸首揭說明，原處分之執行，並無急迫情
    事使聲請人發生難於回復之損害，原裁定認與命停止執行之要件不符，不應准許
    。並無不合，其抗告難認有理由，應予駁回。至原處分是否違法，抗告人對之提
    起行政訴訟是否可能勝訴，以及抗告人之資力是否足以繳納稅款及罰鍰，並非本
    件停止執行事件所應審酌，因此原審法院認為抗告人現在繳納半數之稅款及罰鍰
    並無困難之推論縱有未當，對本件抗告人聲請停止執行不應准許之結果，並無影
    響，併予指明。
五、依行政訴訟法第二百七十二條、第一百零四條、民事訴訟法第四百九十二條第一
    項、第九十五條、第七十八條，裁定如主文。
中　　華　　民　　國　　九十一　　　年　　　六　　　　月　　　十三　　　日
                    最 高 行 政 法 院  第 二 庭
                                審 判 長 法  官　　　陳　石　獅
                                         法  官      吳  明  鴻
                                         法  官　　　彭　鳳　至
                                         法  官　　　高　啟　燦
                                         法  官　　　黃　合　文
右  正  本  證  明  與  原  本  無  異
　　　　　　　　　　　　　　　　　　　　 法院書記官　王  福  瀛
中　　華　　民　　國　　九十一　　　年　　　六　　　　月　　　十九　　　日
